# 收购少数股权股权

提问人：1123050994@ 时间：2020-04-01 08:05:20
请教陈版主
企业在完成控股收购以后，再次收购少数股东股权，产生的溢价在个别报表与合并报表应该怎么进行处理？

回答人：chenyiwei
首先明确讨论前提：后续收购少数股权与取得控制权不构成一揽子交易。
个别报表层面：根据《企业会计准则第 2 号——长期股权投资（ 2014 年修订）》第六条规定，作为企业合并以外的原因形成的长期股权投资处理。按支付对价的公允价值计入长期股权投资成本。
合并报表层面：根据《企业会计准则第 33 号——合并财务报表（ 2014 年修订）》第四十七条规定处理，因购买少数股权新取得的长期股权投资与按照新增持股比例计算应享有子公司自购买日或合并日开始持续计算的净资产份额之间的差额，应当调整资本公积（资本溢价或股本溢价），资本公积不足冲减的，调整留存收益。